【裁判字號】    95,重上更(三),51
【裁判日期】    950726
【裁判案由】    違反槍砲彈藥刀械管制條例
【裁判全文】
臺灣高等法院臺中分院刑事判決    95年度重上更(三)字第51號
上  訴  人  臺灣台中地方法院檢察署檢察官
被      告  丁○○
                    現於臺灣臺中監獄
選任辯護人  李仲景律師
上列上訴人因被告違反槍砲彈藥刀械管制條例案件，不服臺灣台
中地方法院中華民國九十三年五月十七日第一審判決（民國九十
三年度訴緝字第一○五號，起訴案號：臺灣台中地方法院檢察署
民國九十二年度偵字第七六一二、一二○四九號），提起上訴，
經判決後，最高法院第三次發回更審，本院判決如下：
    主  文
原判決撤銷。
丁○○免訴。
    事實及理由
一、公訴意旨略以：被告丁○○未經許可，竟無故持有具殺傷力
    之改造貝瑞塔手槍、具殺傷力之以色列制式沙漠之鷹手槍、
    具殺傷力之制式三五七左輪手槍、具殺傷力之迷你烏玆衝鋒
    槍各一支、具殺傷力之改造貝瑞塔手槍之子彈十五顆、具殺
    傷力之以色列制式沙漠之鷹手槍之子彈十八顆、具殺傷力之
    制式三五七左輪手槍之子彈六顆、具殺傷力之迷你烏玆衝鋒
    槍之子彈三十三顆、具殺傷力之制式Ｍ十六步槍、具殺傷力
    之制式Ｍ十六步槍之子彈三十七顆、彈匣二個及具殺傷力之
    制式ＡＫ四七自動步槍之子彈七十二顆，並於民國（下同）
    九十二年三月八日晚上十時許，在臺中市○○區○○路一八
    三號附近之停車場內與天道盟鷹中會之綽號「奶妹」之不詳
    姓名男子等人發生爭吵時，將前開具殺傷力之改造貝瑞塔手
    槍、具殺傷力之以色列制式沙漠之鷹手槍、具殺傷力之制式
    三五七左輪手槍、具殺傷力之迷你烏玆衝鋒槍內均裝填子彈
    分別交付予丙○○、乙○○、戊○○、何明蔚（丙○○經本
    院九十三年度上訴字第二九七號判處有期徒刑七年確定，戊○○經本院九十三年度上更一字第二一五號判處有期徒刑年
    六月確定，乙○○、何明蔚經本院九十四年度上更二字第二
    四四號判處有期徒刑各六年十月、六年，最高法院九十四年
    度台上字第九五二號判決駁回上訴確定）等人持有以備械鬥
    ，事後幸未發生械鬥，被告乃將前揭槍彈委託丙○○、乙○○、戊○○分別代為保管藏放，而分別由丙○○將前開具殺
    傷力之迷你烏玆衝鋒槍一支、具殺傷力之迷你烏玆衝鋒槍之
    子彈三十三顆、彈匣三個及預備槍管二支藏放於臺中市○○
    區○○路一段和成巷十二號而寄藏之；由乙○○、戊○○將
    前開具殺傷力之制式貝瑞塔手槍、具殺傷力之以色列制式沙
    漠之鷹手槍、具殺傷力之制式三五七左輪手槍各一支、具殺
    傷力之仿製貝瑞塔手槍之子彈十五顆、具殺傷力之以色列制
    式沙漠之鷹手槍之子彈十八顆、具殺傷力之制式三五七左輪
    手槍之子彈六顆及彈匣二個藏放於臺中市○區○○○街八十
    一巷十一號十二樓之二而寄藏之，因認被告涉犯槍砲彈藥刀
    械管制條例第七條第四項、第十二條第四項之罪嫌云云。
二、檢察官起訴被告持有之上開具殺傷力之改造、制式槍枝 (含
    彈匣)、子彈及槍枝之主要組成零件預備槍管 (以下簡稱組
    件)等，依被查獲情形，分別如附表一、二、三所示。其中
    關於所查獲之彈匣數量，警方將附表一、二槍枝等物品混合
    一併送請鑑定，而警方扣案物品目錄表（見警卷第二四、二
    二頁）與鑑定報告（見偵字第七六一二號影印卷(一)第七五頁
    ）所載之彈匣數量不符，經本院比對鑑定報告內容暨其所附
    照片及扣案物品，認以鑑定報告為正確，並整理如附表一、
    二、三所示。另附表四為被告於另案被查獲持有之槍、彈，
    合先敘明。
三、按同一案件曾經法院為實體上之判決確定者，應依刑事訴訟
    法第三百零二條第一款之規定，為免訴之判決。此項確定判
    決既判力之原則，不論實質上之一罪，或連續犯、牽連犯、
    想像競合犯等裁判上之一罪，其一部事實已經判決確定者，
    對於構成一罪之其他部分，均有其適用。此乃基於審判不可
    分之關係，在審理事實之法院，就全部犯罪事實，依同法第
    二百六十七條之規定，本應予以審判，故其判決確定之效力
    ，應及於全部之犯罪事實。又按寄藏槍彈後，其持有槍彈之
    行為乃寄藏之當然結果，不另論持有罪。而未經許可持有槍
    、彈罪，其持有之繼續，為行為之繼續，至持有行為終了時
    ，均論為一罪，不得割裂。若以之犯他罪，兩罪間之關係如
    何，端視開始時持有之原因為斷，如早已非法持有槍、彈，
    後另起意犯其他違反槍砲彈藥刀械管制條例之罪，固應數罪
    併罰，但如所犯罪仍係基於其原來持有之犯意，既非另行起
    意，即不得再論以他罪。又所謂之持有，並非必須親自持有
    ，如有共同犯罪之意思，事先有犯意之合致，而由其中一部
    分人實施犯罪行為，即有共同犯罪之存在，其分別持有槍、
    彈之行為，即屬共同持有，業經最高法院發回要旨指明。
四、訊據被告供稱於九十年十二月間某日晚上，受案外人林明勇
    之託，而未經許可寄藏如附表一、二、三、四所示之槍、彈
    、組件。嗣林明勇死亡，其繼續持有上開槍、彈、組件，並
    因恐放在自己住處會被人發現，在九十二年過年前將除附表
    三編號１、２以外之槍、彈、組件交予丙○○保管藏放。於
    九十二年三月八日晚廿二時許，因欲與天道盟鷹中會綽號「
    妹奶」之不詳姓名男子在臺中市○○路一八三號Ｅ－ＰＯＷ
    ＥＲＰＵＢ附近談判，通知乙○○、戊○○、何明蔚、丙○○前往助勢，並囑丙○○將如附表一、二所示之槍、彈、組
    件等物，以手提袋包裝後，帶往現場備用，事後交由丙○○
    繼續保管。嗣取回如附表四所示之槍枝，再將如附表三編號
    1 、2之槍、彈交予丙○○保管等情，並辯稱：其打電話向
    丙○○表示有事情，要他把保管的槍、彈帶過來，其係將手
    提袋整包放在草叢中，並沒有一枝一枝發給丙○○等人，係
    因其被對方拿著槍枝指著，丙○○等人才把枝拿出來。且其
    因持有上開槍彈中之制式ＡＫ四七步槍一枝 (即如附表四所
    示之槍枝)、制式九０手槍一枝、制式點二五手槍一枝、子
    彈三十三顆，經臺灣臺中地方法院於九十三年六月二十三日
    以九十三年度訴字第八四六號判處有期徒刑七年六月確定，
    該案與本案有裁判上一罪關係，應為免訴之判決。
五、如附表一、二、三所示之槍、彈、組件，係經警於如各附表
    所示時間、地點為警查獲，經送請內政部警政署刑事警察局
    鑑定，其結果分別如附表一、二、三「鑑驗結果欄」所示，
    有內政部警政署刑事警察局九十二年四月十四日刑鑑字第Ｚ
    000000000號、九十二年五月三十日刑鑑字第Ｚ0
    00000000號槍彈鑑定書各一件在卷可稽（見第七六
    一二號查影印卷(一)第七五頁至八五頁、同偵查影印卷(三)第九
    至十三頁）。又附表一編號１所示仿造衝鋒槍一枝，經本院
    前審另案向內政部警政署刑事警察局函詢鑑定內容，該局函
    覆稱：「上開槍枝係仿美國ＩＮＧＲＡＭ廠Ｍ口經九ＭＭ
    衝鋒槍之材質、商標及槍枝外觀所製造，其槍枝結構及組裝
    精密度均較原廠槍枝明顯粗糙，惟仍可供擊發制式口徑九Ｍ
    Ｍ子彈使用，且不屬玩具或土（改）造槍之槍械」、「槍枝
    之殺傷力係與其所擊發之子彈動能有關，又因送鑑槍枝與原
    廠衝鋒槍均可用來擊發相同口徑（９ＭＭ  ９×）之制式
    子彈，依據各國合法軍火商所生產之子彈擊發後之速度．．
    ．，故認定送鑑槍枝與原廠衝鋒槍應具有相近似之致傷能力
    」，此有該局九十三年五月十八日刑鑑字第○九三○○九六
    三四一號函一份在卷足憑（見本院九十三年度上訴字第二九
    七號影印卷第八一、八二頁），故扣案之該把仿造烏茲衝鋒
    槍係經由「製造」而非「改造」，與原廠出產之衝鋒槍之殺
    傷力並無所區別，而非一般具殺傷力之改造玩具槍，或土造
    槍枝，故應仍屬槍砲彈藥刀械管制條例第四條第一項第一款
    所定之「衝鋒槍」，而非「其他可發射金屬或子彈具有殺傷
    力之各式槍砲」。又槍砲彈藥刀械管制條例第四條第三項規
    定：「槍砲、彈藥主要組成組件種類，由中央主管機關公告
    之。」內政部台內警字第八六七○六八三號公告依上開法
    律之授權，公告「槍管」、「彈匣」為槍枝之主要組成組件
    ，扣案如附表一編號２、附表二編號４、７所示之彈匣，均
    非原配置於衝鋒槍、改造手槍、以色列制式手槍之彈匣，而
    係獨立之主要組成組件；扣案如附表一編號４所示之預備槍
    管二枝，係屬土造金屬槍管，可供如附表二編號３所示之可
    發射子彈，具有殺傷力之改造玩具手槍使用，故均應認係槍
    枝之主要組成零件。
六、如附表一、二、三所示之槍、彈、組件原係由被告所持有，
    被告於九十二年三月初將除附表三編號１、２以外之槍、彈
    、組件等交由丙○○保管寄藏，同年月八日被告指示丙○○
    將如附表一、二示之槍、彈、組件等帶往與「妹奶」談判之
    現場，由被告、丙○○、乙○○、戊○○、何明蔚共同持有
    ，事後交由丙○○帶回繼續保管。嗣於同年四月初某日再將
    附表三編號１、２之槍、彈等交予丙○○保管，丙○○再於
    同月初某日將附表二所示槍、彈、組件等交由乙○○保管寄
    藏等情，業經共犯丙○○、乙○○、戊○○、何明蔚於警詢
    、偵查中供述甚明，茲分述如下：
  (一)丙○○：
  (1)於警詢時供稱：「（問：上述警方查獲之物品（即附表一所
    示物品）係何人所有？）係乙名綽號『大賓』 (指被告) 之
    男子託一名不詳少年，於九十二年三月中旬左右 (丙○○於
    九十二年3三月八日即將之帶往與「妹奶」對峙，故應為九
    十二年三月初某日)在台中市○○區○○路一段附近交給我
    代為保管。．．．我與乙○○綽號『俊榮』、戊○○綽號『
    小羅』、何明蔚綽號『小何』等十餘人，曾於九十二年三月
    八日二十二時至二十四時，接獲綽號『大賓』男子說有急事
    電話後，共同前往台中市○○區○○路ＥＰＯＷＥＲ店外面
    ，因為對方係綽號『妹奶』男子．．．亦帶有大約一百人左
    右，雙方準備談判時，．．．同時我們也拿出攜帶之長短槍
    四支（現為警方所查獲之所有槍械）．．．（問：你們當時
    所攜帶之槍械如何分配？槍械由何人所提供？）當時我配戴
    沙漠之鷹制式手槍一支（內有彈夾及子彈）、乙○○綽號『
    俊榮』配戴貝瑞塔手槍一支（內有彈夾及子彈）、戊○○綽
    號『小羅』配戴迷你烏茲衝鋒槍一支（內有彈夾及子彈）、
    何明蔚綽號『小何』則配戴左輪手槍一支（內有子彈）；所
    有槍械均由綽號『大賓』男子所提供。」（見警詢影印卷第
    二頁正反面）；「（問：上述．．．物品（即附表三）係何
    人所有？）係乙名綽號『大賓』之男子分別於九十二年三月
    五日左右，在台中市○○區○○路一段附近將一支制式ＡＫ
    四七步槍、子彈七十二顆及彈匣二個等物品；另於九十二年
    四月一日左右，在台中市○○區○○路一段附近，將一支制
    式Ｍ一六步槍【槍號ＰＲ一七六二一０】、制式Ｍ一六步槍
    子彈三十七顆、彈匣二個分別交給我代為保管。」「綽號『
    大賓』係丁○○．．．。綽號『大賓』之男子確實曾於九十
    二年三月八日左右有請我代為保管過一支制式ＡＫ四七步槍
    、子彈七十二顆及彈匣二個、一支制式Ｍ一六步槍【槍號Ｐ
     Ｒ一七六二一０】、制式Ｍ一六步槍子彈三十七顆及彈匣
     二個等物品無誤。」「（問：現在該支制式ＡＫ四七步槍
     在何處？）該支制式ＡＫ四七步槍，綽號『大賓』之男子
     於九十二年三月底左右有前來取走，只留下ＡＫ四七步槍
     子彈七十二顆、一支制式Ｍ一六步槍【槍號ＰＲ一七六二
     一０】、制式Ｍ一六步槍子彈三十七顆及彈匣二個等物品
     。」（見偵字第七六一二號影印卷(一)第二三至二四頁）。
   (2)於九十二年四月八日、同年月十日檢察官偵查中供稱：附
     表一、附表三之槍枝、子彈、槍管均係綽號大賓男子交予
     保管（見第七六一二號偵查影印卷(一)第一一頁、六五頁）
     。
   (3)九十二年四月八日於法院羈押訊問時供稱：「槍（指附表
     一、三所示之槍枝）是大賓的，那天也是大賓叫我們去跟
     幫派談判。」等語（見原法院九十二年度聲羈字第二○四
     號影印卷第三頁）。
   (4)於原審法院審理中供稱：被告向其表示，因其有正常工作
     ，將附表一、三所示槍、彈、之組件等物交其保管，寄放
     在其住處比較放心，因其有欠被告七、八萬元，所以答應
     幫忙藏放等語（見法院九十二年度訴字第一九五八號影印
     卷第二八頁）。
   (5)於本院更二審審理時證稱：被告於九十二年三月間，有將
     如附表所示之槍彈交給其，因為其有工作，被告認為放在
     其住處比較安全等語（見本院前更二審卷第八五頁）。
   (6)於本院本審九十五年七月十二日言詞辯論期日證稱：「 (
     問：你們這個案件被警查獲這些槍枝子彈時，你於警詢中
     稱是大賓（即丁○○）交給你們的，所言是否實在？（提
     示筆錄並告以要旨）實在。」「槍枝丁○○放在我那裡，
     在ＰＵＢ的時候丁○○打電話叫我把槍枝拿過去，我拿過
     去之後，丁○○就將這些槍枝放在草堆裡面，我們去那裡
     的時候，對方拿槍抵住丁○○，是我衝過去從草堆裡面將
     槍枝拿出來和他們抵抗。」「 (問：槍枝到底是誰的？)
     丁○○的。」「 (問：你為何之後證述這些槍枝不是丁○○的？)我是說這些槍是丁○○拿給我的，可是這些槍的真
     正買主是不是丁○○我不知道。」「（問：這些槍枝為什
     麼不放在他們（指被告、乙○○、戊○○）租住處而要放
     在你那裏？）因為我那裏沒有人住，覺得比較安全就放在
     我那裏，放在那裏比較安全。」
   (二)乙○○：
   (1)於警詢時供稱：「（問：警方查扣之物（指附表二）何人
     所有？）是我及戊○○二人所有，於九十二年四月五日放
     置於廚房上方天花板內。」「（問：警方查扣之物來源為
     何？）是綽號『大賓』之男子寄放。」「（問：警方查出
     你曾於九十二年三月八日廿二時許，率眾持槍至台中市○○區○○路一八三號Ｅ─ＰＯＷＥＲＰＵＢ鬧事，是否有
     此事？）確實有此事，當時我持制式美製貝瑞塔手槍，戊○○持制式衝鋒槍，何明蔚持制式美製三五七轉輪手槍，
     丙○○持制式以色列製沙漠之鷹手槍一支。」（見警詢影
     印卷第五頁正反面）「（問：你所說在你住處所查獲之三
     把手槍是綽號『大賓』的男子寄放，經查綽號『大賓』的
     男子真實姓名叫丁○○，．．．是否你所說的『大賓』男
     子呢？）是的。（當場指認口卡片）（問：丁○○是於何
     時、地寄放你住處？）是於本年四月四日下午五點左右，
     丙○○打行動電話給我說，『大賓』有三把手槍要寄放我
     家。過了不久，就有一位我不認識的人拿該三把手槍到我
     住處給我。（問：戊○○是否知道．．．東西是丁○○寄
     放的三把手槍呢？他如何知道？）他知道。因為我有告訴
     他。（問：戊○○如果與他人打架，是否可隨時動用該三
     把手槍呢？是否要經過你的同意呢？）可以。不用經過我
     的同意。（問：你持有該三把手槍作何用途？該三把槍是
     否有使用過？）用來恐嚇他人及打架用的。該三把手槍於
     本年三月八日在臺中市○○區○○路一八三號Ｅ─ＰＯＷ
     ＥＲＰＵＢ使用過。」等語（見第七六一二號偵查影印卷
     (一)第二六頁正反面）。
   (2)於九十二年四月八日、四月十日偵查中均供稱，上開槍枝
     確係綽號大賓男子所寄放，去Ｅ─ＰＯＷＥＲＰＵＢ亦係
     被告叫其等過去等語（見同偵查影印卷(一)第九、六六頁）
     。
   (3)於九十二年四月八日於法院羈押訊問時供稱：警察詢問、
     檢察官訊問時所言均實在等語（見原法院九十二年度聲羈
     字第二○四號影印卷第三頁背面）。
   (4)於本院本審九十五年七月十二日言詞辯論期日證稱：「這
     些槍枝確實在我們租住處。」
   (三)戊○○：
   (1)於警詢時供稱：「警方於九十二年四月七日十九時進入我
     住處（「（問：警方所查扣之槍械及子彈（即附表二）為
     何人所有？）都是我與乙○○所有。」「（問：警方所查
     扣的槍械等物來源如何？）是乙○○向綽號『大賓』所借
     得的，由我及（林）俊榮共同持有並保管。」「（問：請
     問於九十二年三月八日凌晨在Ｅ─ＰＯＷＥＲＰＵＢ發生
     何事？）當時在Ｅ─ＰＯＷＥＲＰＵＢ外面發生持槍談判
     事件。．．．丙○○帶制式沙漠之鷹手槍，何明蔚帶三五
     七手槍，乙○○帶制式貝瑞塔手槍，而我則攜帶迷你烏茲
     衝鋒槍在場。是綽號『大賓』發供我們緊急時使用。」（
     見警詢影印卷第八頁正面至第九頁正面）；「（問：為何
     『大賓』所有之槍彈會在你們手上？）該槍械是大賓交給
     乙○○保管。」「（問：大賓何時將該槍彈交給乙○○？
     ）於九十二年四月三日許，將該槍械交給乙○○保管。」
     「該槍彈．．．存放及搬運過程我都在場。」「（問：警
     方另於九十二年四月七日二十時許查獲丙○○非法持有迷
     你烏茲衝鋒槍一支、彈匣三個、子彈三十三發、預備槍管
     二支，你是否清楚？）我很清楚，該槍彈也是大賓所有，
     交由丙○○保管。」等語（見第七六一二號偵查影印卷
     (一)第二九頁正面至第三０頁正面）。
   (2)於九十二年四月八日偵查中供稱：「（問：槍彈何人所有
     ？）綽號大賓之成年男子的。（問：九十二年三月八日是
     否持槍至Ｅ─ＰＯＷＥＲＰＵＢ旁與人對峙？）當時對方
     綽號奶仔帶了一百多人來，．．．大賓就說，旁邊之草叢
     內有一個袋子內有槍枝，叫我們去拿，由我、丙○○、戊○○（筆誤，應為乙○○）、何明蔚等四人各拿一把槍手
     上，．．．我從大賓拿出來的袋子內拿出一把烏茲衝鋒槍
     ，其他三人去拿短槍」等語（見同偵查影印卷(一)第一三頁
     背面至第一四頁正面）。
   (3)於原審羈押訊問時供稱：「扣案槍彈是在我朋友乙○○的
     居住處起出，在談判現場，大賓是有拿制式槍枝給我拿著
     ，因為那時候對方也有多人持槍。」等語（見原法院九十
     二年度聲羈字第二○四號影印卷第三頁背面）。
   (4)於本院本審九十五年七月十二日言詞辯論期日證稱：「 (
     問：是否曾經和丁○○住在一起過？)有的。」「 (問：為
     何丁○○的槍枝不放在你們租住處而要放在丙○○那裡？)
     我不知道，這些槍枝確實在我們租屋處就是那次保養我有看
     過，之後槍枝又放到那裡，我就不知道了。」
   (四)何明蔚：
     於偵查中供稱：「（問：當時情形如何？）他們雙方人馬
     在談判，後來對方（綽號奶仔）帶領約六、七十人把我們
     圍住，之後又拿出槍枝四、五枝短槍，大賓就叫丙○○把
     槍拿出來」「（問：當時雙方談判何事？）那時我剛好與
     一朋友大頭去E－POWER PUB跳舞，途中大賓打電話問我在
     做什麼，叫我馬上到E－POWER PUB旁邊的海產店停車場，
     我到時大賓、丙○○、戊○○、乙○○都在停車場內與一
     綽號奶仔不知道在談何事，當時大賓就叫丙○○到旁邊角
     落去取一個袋子出來，袋子內裝有四枝槍枝，子彈我不知
     道幾發，丙○○拿出來時我們就去拿槍，後來不知為何大
     伙就各自離開了」、「我拿短槍、丙○○拿短槍、戊○○
     拿長的衝鋒槍、乙○○也是拿短槍」、「我拿三七五手槍
     」、「我只有在PUB那一次有拿過一次槍。」「 (提示被告
     口卡片，問：綽號大賓是這一位？)是。」等語（見第七六
     一二號偵查卷影印卷(一)第十九、二四頁、同偵查卷(三)第一
     一九頁）。
   (五)綜上所述，本案分別於丙○○、乙○○住處查獲之槍、彈
     、組件，均係被告所持有而交予寄藏無訛。雖丙○○、乙○○、戊○○於92年5月1日以後之檢察官偵訊時，以及警
     方借提訊問、原審審理時、本院另案審理時、及本案本院
     上訴審審理時，以被告或證人身分陳述時，均翻異前詞，
     改稱附表所示槍枝、子彈、槍枝主要組成組件，並非被告
     丁○○所持有，並均稱前揭警詢、偵查中供述，均係遭警
     方刑求所致云云。惟按被告以外之人，於審判外向法官所
     為之陳述，得為證據；被告以外之人於偵查中向檢察官所
     為之陳述，除顯有不可信之情況者外，得為證據；被告以
     外之人於檢察事務官、司法警察官或司法警察調查中所為
     之陳述，與審判中不符時，其先前之陳述，具有較可信之
     特別情況，且為證明犯罪事實存否所必要者，得為證據；
     被告以外之人於審判外之陳述，經當事人於審判程序同意
     作為證據，法院審酌該言詞陳述作成時之情況，認為適當
     者，亦得為證據，分別為刑事訴訟法第159條之1、第159條
     之2、第159條之5分別定有明文。被告於本院審理中表示同
     意將丙○○等於警詢中供稱前開槍、彈及組件等來自於被
     告之陳述採為證據。查：
   (1)丙○○、乙○○、戊○○等人於偵查中，從未抗辯遭警方
     刑求，且於九十二年四月八日檢察官偵訊時，經共犯戊○○請求通知辯護人到場，經檢察官通知辯護人到庭後，共
     犯戊○○仍供稱附表二所示槍枝、子彈確實係被告所有，
     警詢筆錄有看過，均係按其意思所記載，並為上揭所示之
     偵查供述。
   (2)丙○○於本院前上訴審證稱，警詢時係警方授意其供稱上
     開槍枝、子彈、槍枝主要組成組件係被告持有云云，然警
     方與被告無怨仇，在丙○○住處查獲槍彈，授意係被告
     持有，難以想像。且丙○○於檢察官偵查中及原審法院仍
     供稱上開槍彈等物確實係綽號阿賓男子所交付。其於本院
     前上訴審證詞，顯係為被告卸責之詞，不足採信。
   (3)丙○○、乙○○、戊○○上揭警詢、偵查供述，對於九十
     二年三月八日如何經由被告通知前往Ｅ─ＰＯＷＥＲＰＵ
     Ｂ，並由被告交付槍枝準備械鬥等情均供述甚詳，且互核
     相符，甚且其等對於共犯戊○○當時是持附表一編號１所
     示之仿造烏茲衝鋒槍、共犯何明蔚、乙○○、丙○○分別
     持附表二編號1、3、5所示之三五七左輪手槍、仿貝瑞塔改
     造玩具槍、以色列制式手槍一節，完全一致，審酌其三人
     為上開供述時，離案發時點較為接近，對案發情節印象鮮
     明，較不易受外界影響，綽號大賓者即被告復尚未到案，
     對案發情節印象鮮明，較不易受外界影響，自比嗣後於本
     院上訴審之證詞較為可採。
   (4)被告於本院前更二審及本審審理中，業已坦承上開槍、彈
     、組件等均係其所持有等語，核與丙○○、乙○○、戊○○、何明蔚前於警、偵詢時供述上開槍、彈、組件等係被
     告所有交付保管等情相符。
   (5)被告於本院本審同意將丙○○、乙○○、戊○○前於警、
     偵詢時所供如附表一、二、三所示之槍、彈、組件係其持
     有而提供等語採為證據。
   (6)丙○○、乙○○、戊○○，三人於本院本審於95年7月12日
     言詞辯論期日均證稱扣案槍、彈係丁○○提供，丙○○並
     證稱：「 (問：你們這個案件被警查獲這些槍枝子彈時，
     你於警詢中稱是大賓（即丁○○）交給你們的，所言是否
     實在？（提示筆錄並告以要旨）實在。」「 (問：槍枝到
     底是誰的？)丁○○的。」「 (問：你為何之後證述這些槍
     枝不是丁○○的？)我是說這些槍是丁○○拿給我的，可是
     這些槍的真正買主是不是丁○○我不知道。」戊○○並證
     稱：「 (問：戊○○為何之前於警詢中承認，而事後否認
     ，真相究竟為何？)槍枝確實是丁○○的，在警詢中我們怕
     被羈押所以老實供出是丁○○所有的，但是在原審的時候
     我們都已經被羈押了，我想不用那麼多人都在羈押，所以
     我否認是想幫他脫罪。」乙○○並證稱：「 (問：為何之
     前於警詢中說是丁○○的，而於事後否認，真相究竟為何
     ？)我只是看過，我不知道實在的情形。」
   (7)綜上所述，如附表一、二、三所示之槍、彈、組件等均係
     被告持有交付保管，堪予認定。
七、被告另於九十年十二月間，經友人即已故林明勇於彰化市○○路金大都ＫＴＶ旁之停車場所交付制式ＡＫ四七步槍一支
    （即如附表四所示，含彈匣一個）、制式九０手槍一支、制
    式點二五手槍一支、子彈三十三顆，而未經許可，受託加以
    寄藏，又於九十三年二月三日晚上將其原藏放在其住處之上
    開槍、彈，攜至他處藏放，經警於九十三年二月十三日查獲
    ，扣得上開槍、彈。各該槍、彈經內政部警政署鑑定結果，
    均具殺傷力，有該局九十三年三月五日刑鑑字第○九三○○
    四○六三七號鑑定書附於臺灣臺中地方法院檢察署於九十三
    年度偵字第三七九一號被告違反槍砲彈藥刀械管制條例案卷
    (第八六頁以下)。被告因該寄藏行為，經臺灣臺中地方法院
    於九十三年六月二十三日以九十三年度訴字第八四六號審理
    ，認被告係想像競合犯槍砲彈藥刀械管制條例第七條第四項
    之寄藏步槍及同條例第十二條第四項之寄藏子彈等罪，而從
    一重論處寄藏步槍罪，判決處有期徒刑七年六月，併科罰金
    新台幣一百萬元確定，業經本院調閱上開案卷查明，並有判
    決書影本及臺灣高等法院被告前案紀錄表在卷可考（見本院
    上更(一)卷第三十六頁至第四十五頁）。被告供稱上開另案寄
    藏之槍、彈與本案附表一、二、三所示之槍、彈、組件等，
    同屬林明勇於九十年十二月間所交付，其曾經託請丙○○保
    管等語。經查該案被告持有之制式ＡＫ四七步槍一支（即如
    附表四所示，含彈匣一個）與本案如附表一、二、三所示之
    槍、彈、組件，係被告同時持有，有下列證據：
  (一)共犯丙○○於警詢中供稱被告約於九十二年三月上旬曾請其
    代為保管制式ＡＫ四七步槍一支 (詳如上述理由六(一)(1))。
  (二)該制式ＡＫ四七步槍一支業經銷燬，本院本審調閱九十三年
    度偵字第三七九一號案卷，於九十五年七月十二日言詞辯論
    期日向證人即共犯丙○○、乙○○、戊○○提示該案卷所附
    扣案制式ＡＫ四七步槍照片，丙○○證稱：「我有見過這把
    槍枝，是丁○○92年1、2、3月的時候拿到我那家放的。(問
    ：是否確定就是照片上的槍枝？) 因為放在我那裡，我有拿
    出來玩過，而且這把槍枝的子彈以及膛線都不同，這把槍很
    少見。(問：丁○○何時將槍枝拿走？) 時間很久了，我不
    是很清楚，大約是在92年2、3月的時候拿走了。」戊○○證
    稱：「我有看過，一次是在丙○○他家，一次是在我們租屋
    處，原來槍枝在丙○○那裡，後來丁○○拿回來我們租屋處
    保養，我和乙○○、丙○○、還有丁○○四人一起保養，而
    且裝槍之袋子都一樣，所以我可以認得這把槍枝。」「 (
    問：你是否可以指出這把槍枝的特點？)這把槍枝比較特殊
    ，一般的槍枝有槍托，柄架是固定的，這把槍沒有槍托，但
    是有短的伸縮柄架，而且裝槍的手提袋和偵查卷第三四頁照
    片上所示是一樣的。)」乙○○證稱：「照片所示之槍枝跟
    我們這個案子的槍枝應該是相同。」「 (問：你如何判斷是
    相同的？)我在92年1、2月間在丙○○的租屋處有看過。」
    「 (問：你知道該槍枝是何人所有？)我有聽丙○○說過是
    丁○○的。」「 (問：你現在所看到的是照片，你現在如何
    知道就是你看到的槍枝？)我不清楚是否為同一把，但外觀
    型式是一樣的，當時我在丁○○那裡有看到槍枝以及子彈，
    後來只看到子彈，在我們這個案子裡面警察有問過我們槍枝
    在那裡，丙○○說槍枝被丁○○拿走了，我才知道的。」
  (三)審酌被告於九十年十二月至九十三年二月間持續因寄藏而持
    有如附表四所示之制式ＡＫ四七步槍，及至九十三年二月十
    三日被查獲止。而被告於九十二年三、四月間將如附表一、
    二、三所示之槍、彈、組件交予丙○○保管，係在被告持續
    持有如附表四所示之槍、彈期間，此外復查無其他積極證據
    可資證明被告另有其他槍、彈來源，被告供稱本案所查獲之
    槍、彈、組件與上另案所查獲之如附表四所示之槍、彈係林
    明勇於九十年十二月間同時交付寄藏，可以採信。
八、本案被告於九十二年三月八日晚欲與綽號「奶妹」者談判時
    ，通知丙○○、乙○○、戊○○、何明蔚前往助勢，並囑丙○○將其藏放之槍、彈、組件等帶往現場備用，顯係基於共
    同持有前開槍、彈、組件等之犯意聯絡而共同持有之。丙○○等因此持有槍、彈、組件等之犯罪行為，分別經本院九十
    三年度上訴字第二九七號、九十三年度上更一字第二一五號
    、九十四年度上更二字第二四四號各判處罪刑，並最高法院
    九十四年度台上字第九五二號判決駁回上訴確定，有各該判
    決書在卷，各該判決亦均認定被告因欲與「奶妹」談判而通
    知丙○○、乙○○、戊○○、何明蔚等前往助勢，並囑丙○○將其前交付保管之槍、彈、組件等帶往現場，嗣因談判發
    生爭執，被告即與丙○○、乙○○、戊○○及何明蔚共同基
    於未經許可持有上開槍、彈、組件之犯意聯絡，由乙○○將
    丙○○帶到現場之槍彈等物分配給丙○○、乙○○、戊○○
    及何明蔚，持以與對方對峙，被告與丙○○等係共同基於未
    經許可持有上開槍枝、子彈、槍枝主要組成組件之犯意聯絡
    。依前開說明，寄藏槍彈後，其持有槍彈之行為乃寄藏之當
    然結果，不另論持有罪。而未經許可持有槍、彈罪，其持有
    之繼續，為行為之繼續，至持有行為終了時，均論為一罪。
    被告因同時寄藏而持有如附表一、二、三、四所示之槍、彈
    、組件，為想像競合犯，被告寄藏如附表四所示之槍枝 (含
    彈匣)之犯罪行為既經判處罪刑確定，且不另論其持有之罪
    ，則其繼續持有如附表一、二、三所示之槍、彈、組件，依
    依上開說明，即有想像競合犯之裁判上一罪關係，不應再予
    論罪。本案檢察官仍起訴被告持有如附表一、二、三所示之
    槍、彈、組件等，自應為免訴之判決。原判決認被告犯罪不
    能證明而諭知無罪，容有未洽。檢察官上訴認應為被告有罪
    之判決，雖無理由，但原判決既有上開瑕疵，應予撤銷改判
    。另本院前更二審認被告於92年3月8日晚欲與綽號「奶妹」
    者談判時囑丙○○將其藏放之如附表一、二所示槍、彈、組
    件等手提包裝後帶往現場備用，嗣因談判之雙方發生爭執，
    另基於未經許可出借之犯意，接續將以色列制式沙漠之鷹手
    槍一支交付丙○○持有，將改造貝瑞塔手槍一支交付乙○○
    持有，將烏玆衝鋒槍一支交付戊○○持有，將制式三五七手
    槍交付何明蔚持有，而認被告另犯出借槍枝罪，判處罪刑。
    惟被告將槍、彈、組件等交予丙○○、乙○○，係要求保管
    ，業據被告供明，核與丙○○、乙○○、戊○○供述情節相
    符。雖乙○○於警詢中供稱「（問：戊○○如果與他人打架
    ，是否可隨時動用該三把手槍呢？是否要經過你的同意呢？
    ）可以。不用經過我的同意。」（見偵字第七六一二號影印
    卷(一)第二六頁正反面）。戊○○於警詢中供稱：「（問：該
    批槍彈是做何用途？你若要使用該槍彈是否必須經過乙○○
    同意才能使用？）該批槍彈存放在我們住處，是因為怕有人
    要欺負我們時，或有事要處理時方便使用。若是有事情發生
    ，我可以自行取用該槍彈，不用經過乙○○同意。」 (同卷
    第二九頁背面)等語，然被告原與乙○○、戊○○同住，業
    據乙○○、戊○○於本院本審九十五年七月十二日言詞辯論
    期日供明，被告將槍、彈、組件等留在住處而由乙○○等保
    管，原屬事理之常，被告既否認有將各槍、彈、組件等給或
    出借之意，丙○○並供稱係因其有正當工作，住處較安全，
    被告認將槍、彈、組件等交由其保管較為放心。而乙○○等
    既未與被告就如何保管，可否自行取用有協議，乙○○等所
    稱可自行取用云云，顯係推測之詞，不足採信。此外復查無
    證據證明被告交付保管時有表明丙○○等可任意取用，不得
    為不利被告之認定。併此敘明。
據上論斷，依刑事訴訟法第三百六十九條第一項前段、第三百六
十四條、第三百零二條第一款，判決如主文。
本案經檢察官甲○○到庭執行職務。
中    華    民    國    95    年    7    月    26     日
               刑事第九庭  審判長法  官  陳  筱  珮
                                 法  官  趙  春  碧
                                 法  官  康  應  龍
上列正本證明與原本無異。
如不服本判決應於收受送達後十日內向本院提出上訴書狀，其未
敘述上訴之理由者並得於提起上訴後十日內向本院補提理由書（
均須按他造當事人之人數附繕本）。
                                 書記官  黃  薰  慧
中    華    民    國    95    年    7     月    27    日
【附表一】九十二年四月七日晚間二十時左右，於臺中市南屯區
          ○○路一段和成巷十二號丙○○住處查獲：
┌──┬────────────┬───────────────────────┐
│編號│查獲物品名稱、數量      │           鑑    驗    結    果               │
├──┼────────────┼───────────────────────┤
│１  │仿造烏茲衝鋒槍一枝（含  │槍枝管制編號0000000000，認係仿美國ＩＮＧＲＡＭ│
│    │彈匣一個）              │廠Ｍ型口徑９ｍｍ衝鋒槍製造之仿造衝鋒槍，機械│
│    │                        │性能良好，可擊發口徑９ｍｍ制式子彈，認具殺傷力│
│    │                        │；並非玩具槍或改造、土造槍枝。                │
├──┼────────────┼───────────────────────┤
│２  │彈匣一個                │認係金屬彈匣可供上揭烏茲衝鋒槍使用。          │
├──┼────────────┼───────────────────────┤
│３  │子彈三十三顆（其中制式  │三十二顆認係口徑９ｍｍ制式子彈，具殺傷力一顆，│
│    │子彈試射六顆，土造子彈  │認係由土造金屬彈殼加裝直徑約８．８ｍｍ金屬彈頭│
│    │一顆已試射耗用，試餘子  │而成之土造子彈，經實際試射，可擊發，認具殺傷力│
│    │彈二十六顆）            │。                                            │
├──┼────────────┼───────────────────────┤
│４  │槍枝之主要組成零件預備  │認均係土造金屬槍管，可供附表二仿貝瑞塔手槍（槍│
│    │槍管二枝                │枝管制編號0000000000）使用。                  │
└──┴────────────┴───────────────────────┘
【附表二】九十二年四月七日晚間十九時左右，於臺中市南區○○○街八十一巷十一號十二樓之二室乙○○住處天花
          板內查獲：
┌──┬────────────┬───────────────────────┐
│編號│查獲物品名稱、數量      │           鑑    驗    結    果               │
├──┼────────────┼───────────────────────┤
│１  │制式三五七左輪手槍一枝  │槍枝管制編號0000000000，認係ＴＡＵＲＵＳ廠製０│
│    │                        │．３５７吋之制式左輪手槍，機械性能良好，可擊發│
│    │                        │０．３５７吋子彈，認具殺傷力。                │
├──┼────────────┼───────────────────────┤
│２  │子彈六顆（其中０．３５７│四顆，認均係口徑０．３５７吋制式子彈，認均具殺│
│    │吋制式子彈四顆，試射三顆│傷力。二顆，認均係口徑０．３８吋制式子彈，認均│
│    │，０．３８吋制式子彈試射│具殺傷力。                                    │
│    │二顆），試餘子彈一顆。  │                                              │
├──┼────────────┼───────────────────────┤
│３  │可發射子彈，具有殺傷力之│槍枝管制編號0000000000，認係仿ＢＥＲＥＴＴＡ廠│
│    │改造玩具手槍。（含彈匣一│Ｍ９型半自動手槍製造之玩具手槍換裝土造金屬滑套│
│    │個）                    │及土造金屬槍管改造而成之改造手槍，機械性能良好│
│    │                        │，可擊發適用子彈，認具殺傷力。                │
│    │                        │金屬彈匣，可供槍枝管制編0000000000（仿貝瑞塔手│
│    │                        │槍）槍枝使用。                                │
├──┼────────────┼───────────────────────┤
│４  │彈匣三個                │認係金屬彈匣可供上揭仿貝瑞塔手槍使用。        │
├──┼────────────┼───────────────────────┤
│５  │子彈十五顆              │均認係口徑９ｍｍ制式子彈，具殺傷力。          │
├──┼────────────┼───────────────────────┤
│６  │以色列制式沙漠之鷹手槍一│槍枝管制編號0000000000，認係ＩＭＩ廠ＪＥＲＩＣ│
│    │枝（含彈匣一個）        │ＨＯ型口徑９ｍｍ之制式半自動手槍，機械性能良好│
│    │                        │，可擊發口徑９ｍｍ子彈，認具殺傷力。          │
│    │                        │金屬彈匣，可供槍枝管制編號0000000000（以色列制│
│    │                        │式沙漠之鷹手槍）槍枝使用。                    │
├──┼────────────┼───────────────────────┤
│７  │彈匣一個                │認係金屬彈匣可供上揭以色列制式手槍使用。      │
├──┼────────────┼───────────────────────┤
│８  │子彈十八顆              │均認係口徑９ｍｍ制式子彈，具殺傷力。          │
└──┴────────────┴───────────────────────┘
【附表三】九十二年四月十日下午十三時十分左右，於臺中市南
          屯區○○路○段中和巷三號丙○○住處房間內查獲：
┌──┬────────────┬───────────────────────┐
│編號│查獲物品名稱、數量      │           鑑    驗    結    果               │
├──┼────────────┼───────────────────────┤
│１  │制式Ｍ一六Ａ一步槍一枝  │槍枝管制編號0000000000，認係菲律賓ＥＬＩＳＣＯ│
│    │（含彈匣二個）          │  ＴＯＯＬ廠製美國ＣＯＬＴ公司ＭＡ１口徑型５│
│    │                        │．５６ｍｍ制式步槍，機械性能良好，認具殺傷力，│
│    │                        │                                              │
├──┼────────────┼───────────────────────┤
│２  │子彈三十七顆（已試射三  │認均係口徑５．５６ｍｍ制式步槍子彈，均認具殺傷│
│    │顆，試餘三十四顆）      │力。                                          │
├──┼────────────┼───────────────────────┤
│３  │制式ＡＫ四七步槍子彈七  │認均係口徑７．６２ｍｍ制式步槍子彈，均認具殺傷│
│    │十二顆                  │力。                                          │
└──┴────────────┴───────────────────────┘
【附表四】在臺中縣烏日鄉○○路五一二之九號前之廢棄車內起
          獲：
一、制式ＡＫ四七步槍一枝（含彈匣一個，槍枝管制編號000
    0000000）
                                                      Ｆ


司法院資訊處製作；財團法人民間司法改革基金會備份。
